【裁判字號】    98,易,3329
【裁判日期】    981105
【裁判案由】    傷害
【裁判全文】
臺灣臺中地方法院刑事判決              98年度易字第3329號
公  訴  人  臺灣臺中地方法院檢察署檢察官
被      告  丁○○  36歲（民.
被      告  丙○○
被      告  乙○○
上二人共同
選任辯護人  曾慶崇律師
上列被告因傷害案件，經檢察官提起公訴（98年度偵字第7766號
），本院判決如下：
    主    文
本件公訴不受理。
    理    由
一、公訴意旨詳如附件起訴書所載。
二、按告訴乃論之罪，其告訴經撤回者，應諭知不受理之判決，
    並得不經言詞辯論為之，此為刑事訴訟法第三百零三條第三
    款、第三百零七條所明定。本件被告三人均經檢察官以刑法
    第二百七十七條第一項之傷害罪罪提起公訴，依刑法第二百
    八十七條規定屬告訴乃論之罪。茲均經告訴人即被告三人與
    甲○○於第一審辯論終結前撤回告訴，有聲請撤回告訴狀二
    份在卷可稽，爰不經言詞辯論，諭知不受理之判決。
據上論斷，應依刑事訴訟法第三百零三條第三款，第三百零七條
，判決如主文。
中    華    民    國    98    年     11   月    5     日
                        刑事第十三庭  法  官  蔡建興
上正本證明與原本無異。
如不服本判決，應於收受送達後10日內向本院提出上訴書狀（應
敘述具體理由並附繕本）。
上訴書狀如未敘述理由，應於上訴期間屆滿後20日內補提理由書
於本院。
                                      書記官  黃英寬
中    華    民    國    98    年     11   月    5     日
附件：
臺灣臺中地方法院檢察署檢察官起訴書
                                      98年度偵字第7766號
    被      告  丁○○  男  36歲（民國○○年○月○○日生）
                        住臺中縣外埔鄉○○村○○路335號
                        居臺中縣外埔鄉○○村○○路12號
                        國民身分證統一編號：Ｚ000000000號
                丙○○  男  40歲（民國○○年○○月○日生）
                        住臺中縣大甲鎮○○里鎮○路6號之1
                        國民身分證統一編號：Ｚ000000000號
                乙○○  男  42歲（民國○○年○月○日生）
                        住臺中縣大甲鎮○○里鎮○路6號之1
                        國民身分證統一編號：Ｚ000000000號
上列被告因傷害案件，業經偵查終結，認應提起公訴，茲將犯罪
事實及證據並所犯法條分敘如下：
        犯罪事實
一、丁○○前因偽造文書案件，經臺灣臺中地方法院判處有期徒
    刑6月確定，甫於民國94年10月12日執行完畢。猶不知悔改
    ，於98年1月28日上午10時28分許，駕車搭載其妻黃伶楨及
    幼兒至臺中縣大甲鎮鎮○路1號附近診所就醫，而在該處因
    停車問題與丙○○發生爭執。其竟基於傷害人身體之犯意，
    持車內之柺杖鎖下車，毆打丙○○頭部1下，致丙○○不支
    倒地後，繼續毆打丙○○左手臂，致丙○○受有頭皮撕裂傷
    、左上臂挫傷及瘀青等傷害。丙○○之兄乙○○見狀乃趨前
    欲扶丙○○，丁○○即以柺杖鎖刺向乙○○頭部，並毆打乙○○之右手，再以腳踹乙○○之胸部，致乙○○受有頭皮撕
    裂傷、右手挫傷、胸部挫傷及右手第5指擦傷等傷害。丙○○、乙○○之父甲○○（所涉傷害罪嫌部分，另為不起訴處
    分）在其位於臺中縣大甲鎮○○里鎮○路6號之1住處樓上見
    狀，隨即趕到現場，丁○○又持柺杖鎖刺向甲○○臉部，幸
    丙○○拉住丁○○右手臂，甲○○亦以手撥開，丁○○所持
    之柺杖鎖始僅刺及甲○○眼部周圍，惟丁○○仍不罷休，又
    持柺杖鎖毆打甲○○之頭部及左手，致甲○○受有臉部裂傷
    、頭部挫傷、腦震盪及左肘挫傷等傷害。丙○○、乙○○不
    甘被毆，遂共同基於傷害之犯意聯絡，持不知名之長條狀物
    品共同追打丁○○，致丁○○受有頭、背、雙側大腿挫傷、
    雙膝、右大腳趾擦傷之傷害。嗣警方據報到場處理時，發現
    丁○○、丙○○、乙○○、甲○○均受傷，並當場扣得柺杖
    鎖1支，始悉上情。
二、案經丁○○、丙○○、乙○○、甲○○訴由臺中縣警察局大
    甲分局報告偵辦。
        證據並所犯法條
一、證據清單及待證事實：
┌──┬──────────┬─────────────┐
│編號│ 證   據   名   稱  │   待    證    事    實   │
├──┼──────────┼─────────────┤
│ １ │被告丁○○於警詢及偵│坦承拿車上之柺杖鎖毆打王謙│
│    │查中之部分自白      │榮、乙○○之事實。        │
├──┼──────────┼─────────────┤
│ ２ │證人即告訴人丙○○於│證明其與乙○○、甲○○遭陳│
│    │警詢及偵查中之證言  │俊雄打傷之事實。          │
├──┼──────────┼─────────────┤
│ ３ │證人即告訴人乙○○於│證明其與丙○○、甲○○遭陳│
│    │警詢及偵查中之證言  │俊雄打傷之事實。          │
├──┼──────────┼─────────────┤
│ ４ │證人即告訴人甲○○於│證明其與丙○○、乙○○遭陳│
│    │警詢及偵查中之證言  │俊雄打傷之事實。          │
├──┼──────────┼─────────────┤
│ ５ │證人即為丁○○等人驗│證明丁○○、丙○○、乙○○│
│    │傷之醫師許宗鴻於偵查│、甲○○等人到院時之傷勢。│
│    │中經具結之證言      │                          │
├──┼──────────┼─────────────┤
│ ６ │證人即到場處理之員警│證明當時丁○○之衣服有扯破│
│    │林欣誼於偵查中經具結│之痕跡，應係丁○○遭丙○○│
│    │之證言              │、乙○○毆打所致。        │
├──┼──────────┼─────────────┤
│ ７ │證人林鈞綻於偵查中經│證明當時有兩名留短髮、與陳│
│    │具結之證言          │俊雄年紀相仿之人拿長條狀物│
│    │                    │品追打丁○○，且有打到陳俊│
│    │                    │雄背部之事實。            │
├──┼──────────┼─────────────┤
│ ８ │證人黃伶楨於偵查中經│證明丙○○、乙○○毆打陳俊│
│    │具結之證言          │雄之事實。                │
├──┼──────────┼─────────────┤
│ ９ │證人李憲誠於偵查中經│證明其到場時，見到丁○○被│
│    │具結之證言          │追趕之事實。              │
├──┼──────────┼─────────────┤
│１０│丁○○之光田醫療社團│證明丁○○受有頭、背、雙側│
│    │法人光田綜合醫院大甲│大腿挫傷、雙膝、右大腳趾擦│
│    │證人分院一般診斷書1 │傷之傷害。                │
│    │紙、病歷影本1份及受 │                          │
│    │傷照片7張           │                          │
├──┼──────────┼─────────────┤
│１１│丙○○之光田醫療社團│證明丙○○受有頭皮撕裂傷、│
│    │法人光田綜合醫院大甲│左上臂挫傷及瘀青等傷害。  │
│    │分院一般診斷書1紙、 │                          │
│    │病歷影本1份及受傷照 │                          │
│    │片2張               │                          │
├──┼──────────┼─────────────┤
│１２│乙○○之光田醫療社團│證明乙○○受有頭皮撕裂傷、│
│    │法人光田綜合醫院大甲│右手挫傷、胸部挫傷及右手第│
│    │分院一般診斷書1紙、 │5指擦傷等傷害。           │
│    │病歷影本1份及受傷照 │                          │
│    │片2張               │                          │
├──┼──────────┼─────────────┤
│１３│甲○○之光田醫療社團│證明甲○○受有臉部裂傷、頭│
│    │法人光田綜合醫院大甲│挫傷、腦震盪及左肘挫傷等傷│
│    │分院一般診斷書1紙、 │害。                      │
│    │病歷影本1份及受傷照 │                          │
│    │片2張               │                          │
├──┼──────────┼─────────────┤
│１４│扣案之柺杖鎖1支及柺 │證明丁○○持以毆打丙○○、│
│    │杖鎖照片2張         │乙○○、甲○○之工具。    │
├──┼──────────┼─────────────┤
│１５│光碟1片及翻拍照片15 │佐證被告等人於前開地點發生│
│    │張                  │肢體衝突之情形。          │
└──┴──────────┴─────────────┘
二、核被告丁○○、丙○○、乙○○所為，均係犯刑法第277條
    第1項之傷害罪嫌。被告丙○○、乙○○就傷害丁○○部分
    ，有犯意聯絡及行為分擔，為共同正犯。被告丁○○先後毆
    打丙○○、乙○○及甲○○，犯意各別，行為互殊，為數罪
    ，請予分論併罰。再被告丁○○曾受有期徒刑執行完畢後，
    5 年以內故意再犯本件有期徒刑以上之罪，為累犯，請依刑
    法第47條第1項之規定加重其刑。扣案之柺杖鎖1支，係被告
    丁○○所有且係供犯罪所用之物，請依刑法第38條第1項第2
    款規定宣告沒收。至被告丙○○、乙○○所持不知名之長條
    狀物品，因未扣案，且無證據證明係被告丙○○、乙○○所
    有之物，復非違禁物，爰不另聲請宣告沒收，併此敘明。請
    斟酌被告丁○○係累犯，僅因停車糾紛即持柺杖鎖連續毆擊
    丙○○、乙○○、甲○○等3人，且攻擊部位均在頭部及臉
    部，犯罪手段兇殘，其雖遭被告丙○○、乙○○毆打，但傷
    勢顯然較為輕微等情狀，就被告丁○○各次傷害犯行，均量
    處適當之刑期。被告丙○○、乙○○則請量處拘役之刑度。
三、至告訴人丙○○、乙○○、甲○○告訴意旨認被告丁○○所
    為係構成殺人未遂。惟刑法上殺人未遂罪與傷害罪之區別，
    端視行為人究係基於殺人或傷害之犯意以為判斷。而殺人罪
    在於行為人於行為時之主觀犯意，是否確有殺害被害人之故
    意，因行為人主觀犯意隱藏於心中，無從窺見，僅能依據事
    後勘查行為人行為時之相關客觀事實而為認定，亦即應就行
    為人行為與被害人衝突之原因、行為人所用工具、被害人受
    創部位、所受傷勢以及是否續行攻擊等客觀因素，予以綜合
    判斷而認定行為人於行為時是否具有殺人之故意。本件被告
    丁○○因停車糾紛，雖持柺杖鎖揮擊告訴人丙○○、乙○○
    之頭部，但告訴人丙○○、乙○○頭部傷勢均為撕裂傷，且
    僅有1處傷痕，告訴人甲○○傷口則在眼尾及頭部挫傷，渠3
    人到院時意識狀況清楚，係自行步入醫院等情，有光田綜合
    醫院急診護理評估表及受傷照片在卷可佐。則被告丁○○應
    僅毆擊告訴人丙○○、乙○○、甲○○頭部1下，以柺杖鎖
    刺傷告訴人甲○○臉部1下，且於告訴人丙○○、乙○○、
    甲○○受傷後，並無繼續攻擊渠等之頭部等致命部位。而告
    訴人丙○○、乙○○及甲○○所受之傷勢，亦無足以致死或
    造成死亡之立即危險。是被告丁○○下手之手段雖兇殘，但
    其目的應無致告訴人丙○○、乙○○、甲○○於死之意。且
    衡以告訴人丙○○、乙○○、甲○○與被告丁○○本不相識
    ，因停車糾紛發生爭執，被告丁○○應無因此即生殺人之犯
    意，而有殺害告訴人丙○○、丙○○、甲○○等人之動機存
    在。故被告丁○○所為，應無成立殺人罪之餘地。惟此部分
    如果成立犯罪，與前開起訴之傷害罪係同一社會事實，爰不
    另為不起訴處分，附此敘明。
四、依刑事訴訟法第251條第1項提起公訴。
    此  致
臺灣臺中地方法院
中    華    民    國    98    年    9     月    11    日
                              檢  察  官  戊○○
本件正本證明與原本無異
中    華    民    國    98    年    9     月    21    日
                              書  記  官  陳秀玲
所犯法條：
刑法第277條第1項
傷害人之身體或健康者，處3年以下有期徒刑、拘役或1千元以下
罰金。
犯前項之罪因而致人於死者，處無期徒刑或7年以上有期徒刑；
致重傷者，處 3 年以上 10 年以下有期徒刑。


司法院資訊處製作；財團法人民間司法改革基金會備份。
